【裁判字號】    97,上訴,1925
【裁判日期】    970611
【裁判案由】    殺人未遂等
【裁判全文】
臺灣高等法院刑事判決                97年度上訴字第1925號
上  訴  人
即  被  告  甲○○
                    （現在臺灣臺北看守所羈押中）
選任辯護人  周珮琦律師
上  訴  人
即  被  告  乙○○
                    （現在臺灣臺北看守所羈押中）
選任辯護人  林振堆律師
上列上訴人因殺人未遂等案件，不服臺灣臺北地方法院96年度訴
字第1286號，中華民國97年4月8日第一審判決（起訴案號：臺灣
臺北地方法院檢察署96年度偵字第13973號），提起上訴，本院
判決如下：
    主  文
上訴駁回。
    事  實
一、甲○○明知可發射子彈具有殺傷力之改造手槍，係槍砲彈藥
    刀械管制條例所定應列管之槍枝，未經許可不得持有，竟於
    民國96年6月初，分別以新台幣（下同）5萬元、3萬元之價
    格於網路上向不詳姓名之成年人以貨到付款方式購買可發射
    子彈具殺傷力之改造手槍，並於96年6月1日至2日間，先收
    到仿BERETTA廠M9型銀色半自動手槍（槍枝管制編號0000000
    000），復於同年月8日，再收到另一枝仿BERETTA廠84型黑
    色半自動手槍（槍枝管制編號0000000000）及子彈一顆，旋
    即未經許可而非法持有上開手槍、子彈。
二、緣黃國峻（另經檢察官為不起訴處分）於96年6月4日下午11
    時左右，找甲○○陪同其至瘋馬撞球場（址設臺北市萬華區
    ○○○路36號B1），與丙○洽談如何返還購買毒品之欠款1
    萬多元乙事，詎甲○○與丙○在洽談過程中，發生口角，致
    談判未果。嗣於同年月8日22時許，因丙○電話邀約甲○○
    再至瘋馬撞球場處理債務，甲○○因之前已經與丙○口角，
    且接獲訊息對方將對其不利，為防身，乃約乙○○一同前往
    ，甲○○並持上開甫收到之仿BERETTA廠84型黑色半自動手
    槍乙支（含彈匣，槍枝管制編號0000000000）及子彈一顆前
    往，待至該處後，即將所攜之上開槍彈預藏於該處女廁所之
    垃圾桶內，預備於丙○等人如果對己有不利行動時，將用於
    對付丙○等人以防身，甲○○並將槍枝藏放於女廁所之事告
    知乙○○，使乙○○知悉槍枝之所在以便即時取用槍枝。未
    久於22時25分許丙○等1、20人持棍棒前來瘋馬撞球場，雙
    方一碰面，丙○等多人即持棍棒毆打甲○○，並欲強行帶走
    甲○○時，甲○○即喊救並基於殺人之故意，示意乙○○取
    出上開槍彈對付丙○等人，乙○○即與甲○○共同基於殺人
    之犯意聯絡，至女廁所垃圾桶內取出上開槍、彈後，持槍至
    瘋馬撞球場大廳，朝丙○之身體射擊，致丙○會陰部槍傷合
    併子彈存留。甲○○於乙○○開槍射殺丙○後，隨即取回上
    開槍彈與乙○○分頭逃匿，丙○則從地下室停車場逃逸就醫
    救治始因之倖免於難。案發後警方於現場扣得彈殼一顆、撞
    針一支（屬槍枝管制編號0000000000），並扣得自丙○身上
    左股取出之彈頭1顆。嗣於96年7月4日中午12時20分，經警
    方持搜索票，前往臺北縣板橋市○○路466號2樓甲○○之居
    所搜索，又扣得上開二枝具殺傷力槍枝、彈殼5顆及彈頭1顆
    、行動電話3支等物，始悉上情。
三、案經臺北市政府警察局萬華分局報告檢察官偵查起訴。
    理  由
壹、程序方面
    本件認定事實所引用之本件卷內所有卷證資料（包含人證、
    文書證據與物證等證據），並無證據證明係公務員違背法定
    程序所取得，且被告及其辯護人於審判期日對本院提示之卷
    證均陳明沒意見等語，而卷內之文書證據，亦無刑事訴訟法
    第159條之4之顯有不可信之情況與不得作為證據之情形，從
    而，依刑事訴訟法第159條至159條之5之規定，本件認定事
    實所引用之本件卷證所有證據（包含人證與文書證據、物證
    等證據），均有證據能力，合先敘明。
貳、實體方面
甲、事實一即被告甲○○持有槍枝部分：
    上揭事實一部分，業據被告甲○○於原審及本院審理時均坦
    承不諱，而扣案之槍枝2把經送請內政部警政署刑事警察局
    鑑定結果認，槍枝管制編號00000000000之手槍1枝，認係改
    造手槍，由仿BERETTA廠M9型銀色半自動手槍製造之槍枝，
    換裝土造金屬槍管而成，擊發能力正常，可供擊發適用子彈
    使用，研判具殺傷力；另一槍枝管制編號0000000000之手槍
    1枝，認係改造手槍，由仿BERETTA廠84型黑色半自動手槍製
    造之槍枝，換裝土造金屬槍管而成，欠缺撞針，無法供擊發
    適用子彈，惟經裝填隨案之土造金屬撞針打擊具底火之適用
    彈殼測試，可擊發，認具殺傷力，有該局96年7月23日刑鑑
    字第0960104073號槍彈鑑定書在卷可查（見偵查卷二第64至
    68頁）。況本件案發後，警員於勘察現場時查獲一「疑似槍
    枝零件」之物品，有台北市政府警察局萬華分局現場勘察報
    告在卷為憑（見偵查卷二第81頁），而此一零件即係土造撞
    針，經鑑識單位裝填上開槍枝管制編號0000000000之手槍後
    ，槍枝即可擊發適用之子彈，亦為上開鑑定報告所載明載，
    且參酌被告甲○○所持有之上開仿BERETTA廠84型黑色半自
    動手槍，於被告乙○○持用該槍射擊被害人丙○，致被害人
    丙○會陰部受有槍傷並子彈留存，亦有國泰綜合醫院診斷證
    明書一紙在卷足稽（見13973偵查卷一，91頁），益見上開
    槍枝、子彈均具有殺傷力，足認被告之自白與事實相符，自
    足採為認定事實之基礎。此部分事證明確，被告甲○○持有
    上開槍枝、子彈之犯行，應堪認定。
乙、事實二即被告甲○○、謝順吉共同殺害丙○未遂部分：
一、訊據被告甲○○固坦承於96年6月8日，要約被告乙○○與其
    一同前往瘋馬撞球場與丙○談判，並於談判前將上開槍枝放
    在女廁等情不諱，惟矢口否認有殺人未遂之犯行，並辯稱：
    伊當天係在獅子林拿到槍，在瘋馬撞球場內怕警察臨檢才將
    槍枝放在女廁，後來丙○突然出現在那裡，他們看見伊就打
    ，並把伊強押到樓上，伊很緊張就喊救命，當時場面很混亂
    ，伊並無法叫被告乙○○去取槍、開槍，乙○○是看伊被打
    才去拿槍開槍救伊云云。另訊據被告乙○○則坦承伊於96年
    6月8日與被告甲○○一同前往瘋馬撞球場，而甲○○曾告知
    將槍枝放於女廁所內，伊並於對方毆打、押走甲○○之時，
    聽到被告甲○○講槍在女廁所內，才至廁所取出手槍射擊等
    情不諱，但堅詞否認有殺人未遂之犯行，並辯稱：槍是被告
    甲○○的，他去廁所藏槍回來有告訴伊，伊當時不知道那把
    槍是真的，伊到廁所拿槍出來朝地板開一槍，想要嚇丙○他
    們，不知道傷到丙○，伊沒有持槍朝向丙○射擊，也沒有殺
    人之意思云云。
二、經查：
(一)上揭事實，業據被害人丙○於警詢、原審偵審中指訴綦詳（
    見偵卷一第88至90頁、偵卷二第53至55頁、原審卷第145至
    149頁），核與證人黃國竣證述有請被告甲○○幫忙處理債
    務問題等情及證人劉昌傑於警詢時，證人黃堅修、鄒琬婷於
    原審偵審中證述當天在現場有看到被告乙○○持槍朝被害人
    丙○開槍等情大致相符（見偵卷一第22至24頁、第94至97頁
    、第56至57頁、第60至61頁、原審卷第158至162頁、第193
    至194頁），且被告甲○○坦承於案發前係丙○約談債務問
    題，且伊確有將槍藏放在於瘋馬撞球場女廁所之垃圾桶內並
    告訴被告乙○○等語（見偵卷一第39頁、偵卷二第12頁、原
    審卷第204頁、本院97年5月12日準備程序筆錄第4頁），被
    告乙○○亦不否認被告甲○○被打時叫伊去廁所拿槍救他，
    伊拿到槍就有人衝過來伊就開槍等情（見偵卷一第69頁、偵
    卷二第15頁、原審卷第20頁反面、第51頁反面、原審卷第
    204頁反面、本院97年5月12日準備程序筆錄第5頁、本院97
    年5月28日審判程序筆錄第2頁），足見被告李崑明確因受證
    人黃國峻之託，幫忙處理證人丙○所積欠證人黃國竣購買毒
    品款項之事，而與證人丙○發生爭執，後來證人丙○邀約被
    告甲○○至瘋馬撞球場處理債務事宜時，得知證人丙○等人
    將對之不利之消息，乃約被告乙○○一同前往，並攜帶仿BE
    RETTA廠84型黑色半自動手槍乙支（含彈匣，槍枝管制編號0
    000000000）及子彈一顆前往瘋馬撞球場，至瘋馬撞球場後
    ，被告甲○○即將上開槍彈藏放於瘋馬撞球場女廁所之垃圾
    桶內並告訴被告乙○○，嗣證人丙○等人到場後，雙方發生
    衝突，被告甲○○遭毆打，即喊救並示意被告乙○○取出上
    開槍彈對付丙○等人，被告乙○○即至女廁所垃圾桶內取出
    上開槍、彈後，持槍至瘋馬撞球場大廳，朝證人丙○之身體
    射擊，致丙○會陰部槍傷合併子彈存留。至公訴人依被告甲
    ○○於警詢時供稱伊與被告乙○○約在峨嵋停車場見面時，
    伊有將槍拿給他看，所以他知道伊有帶槍等情，而認被告二
    人係共同持上開槍彈前往瘋馬撞球場云云，惟為被告乙○○
    所否認，且被告甲○○於檢察官偵查中供稱伊到瘋馬撞球場
    有跟被告乙○○講伊有帶槍，所以他知道云云（見偵查卷二
    第13頁），前後不一，已有瑕疵可指，自難僅憑被告甲○○
    上開有瑕疵之供述，即逕認被告乙○○於前往瘋馬撞球場之
    前即知悉甲○○攜帶槍枝，而認二人共同攜帶槍枝前往瘋馬
    撞球場。
(二)被告甲○○雖辯稱：伊當天係在獅子林拿到槍，在瘋馬撞球
    場內怕警察臨檢才將槍枝放在女廁云云，惟查：被告甲○○
    於檢察官偵查中供稱伊當天帶槍至瘋馬撞球場係為防身，伊
    係放在廁所，伊還沒有跟丙○碰面前，有跟乙○○講槍枝放
    在廁所等語（見偵查卷二第12、13頁），證人黃國峻於原審
    時證稱：甲○○所說事先知道丙○他們要採取不法手段，伊
    還通知甲○○是對的等語（見原審卷第125頁），證人丙○
    於原審偵審中證稱：當天伊甲○○以電話聯絡時，就吵得很
    嚴重，已經變成互相放話，伊與甲○○對話時有人告訴伊被
    告甲○○要將伊騙去帶走，所以伊約了10幾個人一起去瘋馬
    撞球場，到了現場伊質問甲○○，聽說你要將伊騙過來將伊
    帶走，乙○○就一直叫囂，後來雙方吵起來、打起來了等語
    （見偵查卷二第54頁、原審卷第148頁反面），證人鄒琬婷
    於警詢及檢察官偵查中均證：伊當天到瘋馬撞球場後才知道
    甲○○有帶槍去，甲○○與乙○○有到廁所去，他們二個一
    起走回來，與伊坐在一起，後來他們二個人在對話時，伊聽
    到甲○○說槍放廁所了，這時我才知道他們二個人是去廁所
    藏槍，後來又過了約五分鐘左右，丙○他們一票人就衝進來
    了等語（見偵查卷二第48頁、第60、61頁），況經原審勘驗
    案發現場之監視錄影光碟可知丙○等多人於當日22時23分許
    到瘋馬撞球場，於22時25分即開始毆打被告甲○○，且丙○
    之友人中有持棍棒毆打，有以煙灰缸鐵桶攻擊被告甲○○等
    情，並製有勘驗筆錄在卷為憑（見原審卷第65至67頁），綜
    合上情以觀，足見被告甲○○係為與證人丙○處理債務問題
    ，且因之前已經與丙○口角，且接獲訊息對方將對其不利，
    為防身，乃攜帶槍枝、子彈並通知被告乙○○一併前往瘋馬
    撞球場。被告上開所辯，無非卸責之詞，不足採信。至證人
    鄒琬婷於警詢及檢察官偵查中均證稱：當時好像有人下來說
    ，樓上有警察，被告甲○○始至廁所，回來後才聽到他們說
    槍放在廁所云云，惟被告甲○○、乙○○自始至終均未供稱
    於案發前有聽到警察等情，足認證人鄒琬婷上開證詞，顯與
    事實不符，自不足採為有利被告甲○○之認定。
(三)被告甲○○雖又辯稱：丙○他們看見伊就打，並把伊強押到
    樓上，伊很緊張就喊救命，當時場面很混亂，伊並無法叫被
    告乙○○去取槍、開槍，乙○○是看伊被打才去拿槍開槍救
    伊云云，但查：被告甲○○將上開槍彈藏在瘋馬撞球場女廁
    所中，並將藏放槍枝之地點告知被告乙○○，無非係為與證
    人丙○處理債務事宜用以防身之用，已如上述，則被告甲○
    ○主觀上將藏放槍枝之地點告知被告乙○○之目的，顯係在
    與證人丙○發生衝突時，如有必要，該槍枝即可派上用場甚
    明，且被告乙○○於警詢及原審偵審中均供稱：伊從廁所出
    來，被告甲○○有告訴伊他在廁所藏槍，後來對方一群人衝
    過來打甲○○，本來他們要把伊與甲○○押走，但伊有認識
    對方之人，說不關我的事，我才沒被打，甲○○被打時，在
    櫃檯那邊叫伊去拿槍出來救他等語（見偵查卷一第70頁、偵
    查卷二第15頁、原審卷第20頁反面、第21頁正面、第51頁反
    面），另被告甲○○於原審時證稱伊當時被打的時候，就已
    經倒下去了，只記得叫救命等語（見原審卷第21頁正面），
    於本院準備程序時供稱丙○他們一來時就將伊強押到樓上，
    伊當時很緊張他們拿棍子打伊，伊叫乙○○救伊等語（見本
    院本院97年5月12日準備程序筆錄第4頁），足見被告甲○○
    遭證人丙○等多人毆打後，確實有向乙○○求救，並示意乙
    ○○到女廁所取槍。被告辯稱：伊並未叫乙○○去取槍、開
    槍云云，無非空言，不足採信。至被告乙○○於原審及本院
    時供稱被告甲○○遭人毆打時，並無與伊交談，伊係聽到被
    告甲○○喊救命，才至廁所取槍云云，證人黃堅修於檢察官
    偵查中證稱現場時沒有看到甲○○跟乙○○對話云云（見偵
    查卷二第56頁），均與上開證據不符，自均不足採為認定事
    實之基礎。
(四)另被告乙○○辯稱：伊當時不知道槍是真槍，伊到廁所拿槍
    出來朝地板開一槍，想要嚇丙○他們，不知道傷到丙○，伊
    沒有持槍朝向丙○射擊，也沒有殺人之意思云云，然查：
  (1)本件案發後臺北市政府警察局萬華分局有派員至現場勘查，
    並未發現現場有彈著點及彈頭，有該分局製作之現場勘察報
    告在偵查卷可查（見偵查卷二第81頁），原審為求慎重再函
    詢萬華分局勘查現場時有無勘察地面，據該分局函覆稱：「
    本案經本分局偵查隊鑑識小隊偵查佐陳鴻傑據報後趕赴現場
    勘察，因係屬槍擊殺人案，故亦對現場地面一併勘察，惟未
    發現彈著點，故於現場勘察報告內記明『現場未發現彈著點
    及彈頭』」，亦有臺北市政府警察局萬華分局96年10月17日
    北市萬警分刑字第09633641800號函在卷可查，足見案發現
    場地面並無彈著點，被告所辯係朝地面開槍云云，無非事後
    卸責之詞，無可採信。
  (2)又上開仿BERETTA廠84型黑色半自動手槍乙支（含彈匣，槍
    枝管制編號0000000000）具有殺傷力，而被害人丙○確係會
    陰部受有槍傷等情，均已如前述，且證人丙○於原審審理時
    證稱：案發當時在西門町的瘋馬撞球場跟甲○○發生口角打
    起來，之後，乙○○就從後面拿槍出來，槍口對著我，距離
    我約2、3公尺處，面對我瞄準我身上開槍，開槍時他還用台
    語說就是你等語（見原審卷第145頁反面、第146頁正面），
    衡情被告乙○○若係不知槍枝有殺傷力，其又何需辯稱朝地
    面開槍，是其所辯兩相矛盾，顯見被告乙○○明知該槍係具
    有殺傷力之槍枝，且係持槍朝向丙○射擊無疑。而下腹部內
    有甚多器官為人體之重要部位，持具有殺傷力之改造手槍射
    擊，足以置人於死地，為一般人所明知，乃被告乙○○竟持
    上開改造手槍朝證人丙○下腹部射擊，致證人丙○受有會陰
    部槍傷合併子彈存留等傷害，則證人之傷勢若非及時送醫急
    救，恐早已回天乏術，足認被告乙○○於行兇之際，已有戕
    害被害人生命之犯意，被告乙○○所辯伊無殺人之犯意，無
    非空言飾詞，不足採信。
  (3)又證人鄒琬婷於檢察官偵查中證稱被告陳順即拿出槍來就亂
    開槍云云，但上開槍枝僅有一發子彈，為被告甲○○所供承
    在卷，則被告乙○○持槍僅能擊發一次，斷無可能亂開槍，
    是證人鄒琬婷上開證詞，無非迴護被告乙○○之詞，不足採
    信。
  (4)至被告乙○○於原審審理中爭執開槍之時間，被告乙○○及
    其選任辯護人主張在22：25：39時，已經完成開槍之動作，
    檢察官則認開槍之時間應在22：25：37秒－42秒間，而原審
    為釐清被告乙○○究係何時開槍射擊，將現場監視錄影光碟
    送請內政部警政署刑事警察局鑑定結果認：經擷取送鑑光碟
    2007/6/8 22：25：37秒至2007/6/8 22：25：42秒影像，影
    像中間區域有一穿著黑色上衣、藍色長褲人物於22/25/41秒
    至42秒間將手朝向影像右側人群，至於是否有開槍之情形，
    因影像解析度欠佳，本局無法研判，有刑事警察局96年10月
    29日刑鑑字第0960156707號函在卷為憑，是依上開現場監視
    錄影光碟無法判斷被告乙○○係於何時開槍射擊證人丙○，
    但案發現場地面並無彈著點，且被告乙○○於開槍時前曾以
    台語對丙○說「就是你」，而證人丙○確係遭被告乙○○持
    槍射擊而受有上開傷勢，則其不論係何時對丙○開槍射擊，
    均無法解免其持槍殺人之刑責，被告及其辯護人執此爭辯，
    顯屬無據。
(五)末按刑法上之幫助犯，係指以幫助之意思，對於正犯資以助
    力，而未參與實施犯罪構成要件之行為者而言，如與正犯有
    犯意之聯絡或就構成犯罪事實之一部已參與實施，即屬共同
    正犯。又共同正犯應就全部犯罪結果共負責任，故正犯中之
    一人，其犯罪已達於既遂程度者，其他正犯亦應以既遂論科
    （參照最高法院30年上字第1718號、29年上字第3617號判例
    意旨），本件被告甲○○於因受證人黃國峻之託，幫忙處理
    證人丙○所積欠證人黃國竣購買毒品款項之事，事先將上開
    槍彈藏在瘋馬撞球場女廁所中，並將藏放槍枝之地點告知被
    告乙○○，嗣因被告甲○○遭丙○等人毆打，乃示意被告乙
    ○○至女廁將槍取出並持以射擊證人丙○，足認被告甲○○
    之行為已參與構成犯罪事實之實施，縱認被告甲○○僅指示
    被告乙○○持槍射擊，揆諸上開判例意旨，仍無礙其與被告
    乙○○共犯殺人未遂罪，被告崑銘辯稱：伊未叫被告乙○○
    開槍，自不成立殺人未遂云云，亦嫌無據。
(六)綜上所述，被告甲○○、乙○○所辯，均係飾卸之詞，不足
    採信。本件事證明確，被告二人上開犯行，均堪認定。
丙、論罪科刑
一、被告甲○○部分：
  (1)被告甲○○於96年6月1日至2日間，取得仿BERETTA廠M9型銀
    色半自動手槍（槍枝管制編號0000000000）部分，旋即持有
    該具有殺傷力之改造手槍部分，係犯槍砲彈藥刀械管制條例
    第8條第4項之未經許可，持有其他可發射子彈具有殺傷力之
    槍枝罪。
  (2)被告甲○○於96年6月8日取得仿BERETTA廠84型黑色半自動
    手槍（槍枝管制編號0000000000）及子彈一顆後殺害證人丙
    ○未遂部分，係犯槍砲彈藥刀械管制條例第8條第4項未經許
    可持有其他可發射子彈具有殺傷力之槍枝罪、同條例第12
    條第4項未經許可持有子彈罪及刑法第271條第2項之殺人未
    遂罪。被告甲○○與被告乙○○，就此部分犯行，有犯意之
    聯絡，行為之分擔，均為共同正犯。被告甲○○所犯上開三
    罪間，乃一行為觸犯數罪名，屬想像競合犯，應從一重依殺
    人未遂罪處斷。
  (3)被告所犯前開二罪，犯意各別，應予分論併罰。
二、核被告乙○○所為，係犯槍砲彈藥刀械管制條例第8條第4項
    未經許可持有其他可發射子彈具有殺傷力之手槍罪、同條例
    第12條第4項未經許可持有子彈罪及刑法第271條第2項之殺
    人未遂罪。被告乙○○與被告甲○○，就此部分犯行，有犯
    意之聯絡，行為之分擔，均為共同正犯。被告乙○○所犯上
    開三罪間，乃一行為觸犯數罪名，屬想像競合犯，應從一重
    依殺人未遂罪處斷。
丁、原審基於上揭理由，因依槍砲彈藥刀械管制條例第8條第4項
    、第12條第4項，刑法第11條前段、第28條、第271條第2項
    、第55條各規定，於審酌被告甲○○未經許可即自網路上購
    買有殺傷力之手槍，擁槍自重，並為黃國峻處理與丙○之債
    務，發生糾紛不思妥善解決，竟互相鬥毆，開槍殺人而不遂
    ，所使用之暴力嚴重危害社會秩序，犯罪後並就殺人部分矢
    口否認犯行，而其就違反槍砲彈藥刀械管制條例尚能坦承犯
    行，被害人丙○雖係被害，但亦是糾眾使用暴力，且先攻擊
    被告甲○○，及其他被告甲○○犯罪所造成之損害等一切情
    狀，就其所犯事實一部分，量處有期徒刑3年6月，併科罰金
    新台幣10萬元，並諭知罰金如易服勞役之折算標準；就其所
    犯事實二部分，量處有期徒刑5年6月，並依刑法第51條第5
    款之規定，定其執行刑為有期徒刑8年6月，併科罰金新台幣
    10萬元，並諭知罰金如易服勞役之折算標準。另被告乙○○
    部分，審酌其係受被告甲○○之邀請前往助陣，惡性較輕，
    而其與被告甲○○處理紛爭時，訴諸暴力，開槍殺人而不遂
    ，嚴重危害社會秩序，惟本件係證人丙○等人先動手攻擊甲
    ○○等情，及被告乙○○犯罪後否認殺人犯行等一切情狀，
    量處有期徒刑5年2月。暨以扣案之仿BERETTA M9型銀色半自
    動手槍（槍枝管制編號0000000000）、仿BERETTA廠84型黑
    色半自動手槍（槍枝管制編號0000000000，含警方於案發現
    場查扣之撞針一支）均係違禁物，其中仿BERETTA廠84型黑
    色半自動手槍（槍枝管制編號0000000000）更係被告二人用
    以殺人之犯罪工具，併依刑法第38條第1項第1款之規定沒收
    。至警方於被告甲○○住處查扣之彈殼5顆、彈頭1顆（見搜
    索扣押筆錄），因均無足資比對之特徵紋痕，無從證明係何
    槍枝射擊所留，且被告甲○○稱為其購買槍枝所附，則該五
    顆彈殼既非違禁物，亦不明證明供何犯罪之用，此外警方查
    扣之行動電話三支亦不能證明與本案有何關連，爰均不諭知
    沒收。至警方於現場查扣彈殼一顆，自丙○左股取得彈頭一
    顆，即係被告乙○○射擊所留存在現場之彈殼及在丙○身上
    之彈頭，因該彈殼及彈頭已經分離，非違禁物，然仍係被告
    二人犯罪所用，仍應依刑法第38條第1項第2款諭知沒收。核
    其認事用法，俱無違誤，量刑亦甚允洽。被告二人上訴意旨
    ，仍執陳詞否認犯罪，為無理由，應予駁回。
據上論斷，應依刑事訴訟法第368條，判決如主文。
本案經檢察官黃柏齡到庭執行職務
中    華    民    國    97    年    6     月    11    日
                  刑事第十九庭  審判長法  官  黃金富
                                      法  官  洪昌宏
                                      法  官  魏新國
以上正本證明與原本無異。
如不服本判決，應於收受送達後十日內向本院提出上訴書狀，其
未敘述上訴之理由者並得於提起上訴後十日內向本院補提理由書
（均須按他造當事人之人數附繕本）。
                                      書記官  楊秋鈴
中    華    民    國    97    年    6     月    11    日
附錄：本案論罪科刑法條全文
槍砲彈藥刀械管制條例第8條
未經許可，製造、販賣或運輸鋼筆槍、瓦斯槍、麻醉槍、獵槍、
空氣槍或第4條第1項第1款所定其他可發射金屬或子彈具有殺傷
力之各式槍砲者，處無期徒刑或5年以上有期徒刑，併科新臺幣1
千萬元以下罰金。未經許可，轉讓、出租或出借前項所列槍枝者
，處5年以上有期徒刑，併科新臺幣1千萬元以下罰金。
意圖供自己或他人犯罪之用，而犯前二項之罪者，處無期徒刑或
7年以上有期徒刑，併科新臺幣1千萬元以下罰金。
未經許可，持有、寄藏或意圖販賣而陳列第1項所列槍枝者，處3
年以上10年以下有期徒刑，併科新臺幣700萬元以下罰金。第1項
至第3項之未遂犯罰之。
中華民國刑法第271條
（普通殺人罪）
殺人者，處死刑、無期徒刑或10年以上有期徒刑。
前項之未遂犯罰之。
預備犯第1項之罪者，處2年以下有期徒刑。


司法院資訊處製作；財團法人民間司法改革基金會備份。
